Inventaris van het archief van het Ministerie van Onderwijs, Cultuur en Wetenschap, Directie Financieel Economische Zaken (FEZ), (1920) 1968-2008
Nationaal Archief, Den Haag
Ministerie van Onderwijs, Cultuur en Wetenschap: Directie Financieel Economische Zaken (FEZ)
OCW / Dir. FEZ
1920-2008
merendeel 1968-2008
O58
54,4 meter meter; 1688 inventarisnummers.
Normaal geschreven, gedrukte en getypte documenten. Daarnaast bevat het archief 1 Cd-rom, 12 3½ inch diskettes en 1 8 inch diskette.
Nationaal Archief, Den Haag
Ministerie van Onderwijs en Wetenschappen, (Hoofd)Afdeling Financiën en Comptabiliteit, 1965 – 1975
Ministerie van Onderwijs en Wetenschappen, Centrale Directie Financiën en Comptabiliteit, 1976 – 1977
Ministerie van Onderwijs en Wetenschappen, Centrale Directie Financieel-Economische Zaken, 1978 – 1994
Ministerie van Onderwijs, Cultuur en Wetenschap(pen), Directie Financieel-Economische Zaken, 1994 – heden
De inventaris is primair onderverdeeld in stukken betreffende de eigen organisatie (rubriek 1) en stukken betreffende de taak (rubriek 2). De meeste stukken binnen het taakgedeelte gaan over het behandelen van aangelegenheden met betrekking tot de voorbereiding, bijstelling en verantwoording van de begrotingen van onderdelen van het departement (rubriek 2.1.7) en uiteindelijk ook de Rijksbegroting (rubriek 2.1). Daarnaast treft u veel stukken aan betreffende het geven van commentaar op nota's, rapporten en verslagen van de Algemene Rekenkamer (AR). Deze vind u onder rubriek 2.1.3.1. Er zijn geen eigentijdse toegangen op dit archief.
Archiefvorming
Geschiedenis van de archiefvormer
De Centrale Directie Financieel-Economische Zaken (FEZ) van het Ministerie van Onderwijs en Wetenschappen werd in 1978 ingesteld en was de taakopvolger van de Centrale Directie Financiën en Comptabiliteit (daarvoor Afdeling en Hoofdafdeling Financiën en Comptabiliteit). De Centrale Directie was belast met alle financiële aangelegenheden op grond van de Comptabiliteitswet 1927 en 1976 en de Regeling Comptabiliteit 1959 en het Besluit Taak Centrale Afdelingen Financieel-Economische Zaken; het opstellen van meerjarenramingen; het verschaffen van financiële (beleids) informatieve gegevens. Verder was de Centrale Directie belast met de functionele leiding van de financiële afdelingen van directies en (hoofd) afdelingen; de zorg en bewaking van de coördinatie tussen de financiële afdelingen onderling en met de afdelingen van Financiën en Comptabiliteit. Ook was de Centrale Directie verantwoordelijk voor het beoordelen van en het adviseren over voorstellen met financiële gevolgen in het kader van meerjarenraming, de begroting of anderszins; coördineren van de budgettaire en financiële aspecten van de voorstellen; toezicht houden op en het bevorderen van een doelmatige besteding van rijksgelden; het geven van financieel-technische informatie en de daarop gebaseerde adviezen ten behoeve van de beleidsvorming; het ontwikkelen van financiële beheerstechnieken en het incidenteel verrichten van financieel economische studies.
In 1992 vond een reorganisatie plaats en werd de Aspectdirectie Financieel-Economische Zaken (FEZ) in het leven geroepen.
De aspectdirectie had als taak:
signaleren en adviseren vanuit financiële expertise over alle aspecten van beleid en uitvoering inclusief de externe ontwikkelingen op sociaal-economisch gebied
zorgdragen voor de rapportages betreffende de begroting en realisatie van de uitgaven en ontvangsten aan het Ministerie van Financiën
coördineren van de inrichting van de administratieve organisatie en van de financiële informatievoorziening binnen het departement
functioneren als concern-controller voor O&W
coördineren van beleids- en begrotingsevaluatie
ontwikkelen en produceren van ramingen en scenario’s
coördineren van de contacten van het ministerie met de Algemene Rekenkamer.
In 2007 was de Directie Financieel-Economische Zaken (FEZ) verantwoordelijk voor het begrotingsproces en bewaakt de uitkomsten daarvan. Tevens is de directie verantwoordelijk voor de interne planning & control cyclus van het ministerie. Vanuit de financiële expertise ondersteunt zij de ambtelijke leiding over alle aspecten van beleid en bedrijfsvoering. Dit gebeurt zowel op het niveau van de DG (DG Control) als op het niveau van SG respectievelijk minister (concern control).
1968
Afdeling Financiën en Comptabiliteit
Onderafdeling Algemene Zaken en Subsidies
Onderafdeling Begrotingszaken
Onderafdeling Verantwoordingen en Vergoedingen
Onderafdeling Financiële Administratie
Bureau Begrotingsboekhouding
Bureau Vorderingen en Schulden
Bureau Salarissen
Bureau Controle Salarissen
Onderafdeling Terugbetalingen Rijksstudietoelagen
Onderafdeling Comptabele Beheer
1971
Hoofdafdeling Financiën en Comptabiliteit
Centrale Coördinator
Onderafdeling Begrotingstechnische Zaken
Afdeling Financiële Adviezen en Planning
Analyse en Beleidsinformatie
Afdeling Financiële Administratie
Onderafdeling Boekhouding
Bureau Begrotingsboekhouding
Bureau Debiteuren en Onderwijssubsidies
Comptabele
Onderafdeling Salarisadministratie
Onderafdeling Terugbetalingen Rijksstudietoelagen
Bureau Algemene Beleidsvoering
Bureau Administratieve Zaken
Afdeling Controle
Onderafdeling Controle-techniek
Onderafdeling Verificatie
Bureau Verantwoordingen
Bureau Vergoedingen
Bureau Controle Salarissen
1976
Centrale Directie Financiën en Comptabiliteit
Centrale Coördinator
Onderafdeling Begrotingstechnische Zaken
Afdeling Financiële Adviezen en Planning
Analyse en Beleidsinformatie
Afdeling Financiële Administratie
Bureau Verslaglegging
Onderafdeling Boekhouding
Bureau Begrotingsboekhouding
Bureau Debiteuren
Onderafdeling Crediteuren
Afdeling Controle
Onderafdeling Controletechniek
Onderafdeling Uitvoering Controles
1978
Centrale Directie Financieel-Economische Zaken (FEZ)
Afdeling Administratieve Zaken (FEZ/A)
Onderafdeling Financiële Administratie (FEZ/FA)
Bureau Begrotingsboekhouding (FEZ/BH)
Bureau Crediteuren (FEZ/CR)
Bureau Debiteuren (FEZ/DR)
Bureau Kas en Giro (FEZ/KG)
Onderafdeling Administratie Organisatie (FEZ/AO)
Onderafdeling Beleidsinformatie en Begrotingstechnische Zaken (FEZ/BB)
Afdeling Begrotingsinspectie
Onderafdeling Onderwijs ((FEZ/B)
Onderafdeling Wetenschappen (FEZ/BW)
Afdeling Controle (FEZ/C)
Onderafdeling Controle Begrotingsbeheer (FEZ/CB)
Onderafdeling Controleplannen en -Programma’s (FEZ/CP)
1982
Centrale Directie Financieel-Economische Zaken (FEZ)
Afdeling Administratieve Zaken (FEZ/A)
Onderafdeling Financiële Administratie (FEZ/FA)
Bureau Begrotingsboekhouding (FEZ/BH)
Bureau Crediteuren (FEZ/CR)
Bureau Debiteuren (FEZ/DR)
Bureau Kas en Giro (FEZ/KG)
Onderafdeling Administratie Organisatie (FEZ/AO)
Onderafeling Beleidsinformatie en Begrotingstechnische Zaken (FEZ/BB)
Bureau Beleidsinformatie (FEZ/BI)
Bureau Begrotingstechnische Zaken (FEZ/BZ)
Afdeling Begrotingsinspectie
Onderafdeling Onderwijs ((FEZ/B)
Onderafdeling Wetenschappen (FEZ/BW)
Afdeling Controle (FEZ/C)
Onderafdeling Controle Begrotingsbeheer (FEZ/CB)
Onderafdeling Controleplannen en -Programma’s (FEZ/CP)
1988
Centrale Directie Financieel-Economische Zaken (FEZ)
Stafbureau
Hoofdafdeling Financieel Beheer en Informatie (FEZ/FBI)
Afdeling Financiële Administratie (FEZ/FA)
Onderafdeling Administraties
Onderafdeling Verificatie en Betaalbaarstelling
Bureau Financiën
Afdeling Administratieve Organisatie en Systemen (FEZ/AOS)
Afdeling Beleidsinformatie en Instrumentontwikkeling (FEZ/BI)
Hoofdafdeling Beleidstoetsing en Begrotingszaken (FEZ/BB)
Sector 1 (FEZ/B1)
Sector 2 (FEZ/B2)
Sector 3 (FEZ/B3)
Sector 4 (FEZ/B4)
Sector 5 (FEZ/B5)
Sector 6 (FEZ/B6).
1990
Centrale Directie Financieel-Economische Zaken (FEZ)
Hoofdafdeling Financieel Beheer en Informatie (FEZ/FBI)
Afdeling Financiële Administratie (FEZ/FA)
Onderafdeling Centrale Administraties
Onderafdeling Verificatie en Betaalbaarstelling
Bureau Financiën
Afdeling Administratieve Organisatie en Systemen (FEZ/AOS)
Hoofdafdeling Beleidstoetsing en Begrotingszaken (FEZ/BTB)
Sector 1
Sector 2
Hoofdafdeling Informatiestructurering, Analyses en Nieuwe Technieken (FEZ/IAT)
Sector 1
Sector 2
1992
Aspectdirectie Financieel-Economische Zaken (FEZ)
Stafafdeling (FEZ/SB)
Stafafdeling Sociaal-Economische Advisering (FEZ/SEA)
Afdeling Begrotingszaken (FEZ/BZ)
Afdeling Beleidstoetsing en Advisering (FEZ/BTA)
Afdeling Projecten, Evaluatie en Onderzoek (FEZ/PEO)
Afdeling Financieel Beheer (FEZ/FB)
Afdeling Instrumentenontwikkeling en Ramingen (FEZ/IR)
2001
Directie Financieel-Economische Zaken (FEZ)
Stafbureau (FEZ/SB)
Stafafdeling Sociaal-Economische Advisering (FEZ/SEA)
Afdeling Begrotingszaken (FEZ/BZ)
Afdeling Beleidstoetsing en Advisering (FEZ/BTA)
Afdeling Projecten, Evaluatie en Doelmatigheidsonderzoek (FEZ/EDO)
Afdeling Financieel Beheer (FEZ/FB)
Afdeling Informatie en Ramingen (FEZ/IR)
Projectbureau Euro (FEZ/EURO)
2003
Directie Financieel-Economische Zaken (FEZ)
Manager PenO
Stafafdeling Sociaal-Economische Advisering (FEZ/SEA)
Afdeling Begrotingszaken (FEZ/BZ)
Afdeling Beleidstoetsing en Advisering (FEZ/BTA)
Afdeling Evaluatie en Doelmatigheidsonderzoek (FEZ/EDO)
Afdeling Financieel Beheer (FEZ/FB)
Afdeling Informatie en Ramingen (FEZ/IR)
2005
Directie Financieel-Economische Zaken (FEZ)
Afdeling Begrotingszaken (FEZ/BZ)
Afdeling Beleidstoetsing en Advisering (FEZ/BTA)
Afdeling Evaluatie en Doelmatigheidsonderzoek (FEZ/EDO)
Afdeling Financieel Beheer (FEZ/FB)
Afdeling Informatie en Ramingen (FEZ/IR)
Manager PenO
Stafafdeling Sociaal-Economische Advisering (FEZ/SEA)
2007
Directie Financieel-Economische Zaken (FEZ)
Afdeling DG-control
Afdeling Concerncontrol
Afdeling Planning en Control
Afdeling Strategische Informatie en Relatiebeheer
Geschiedenis van het archiefbeheer
Het archief van de Directie Financieel-Economische Zaken (FEZ) van het Ministerie van Onderwijs, Cultuur en Wetenschap over de periode 1968 - 2008, is bij Doc-Direkt (voorheen de CAS) bewerkt. Van de taakvoorganger, de Afdeling Financiële Controle en Boekhouding, werd in 1983 een inventaris vervaardigd. Dit archief staat beschreven in de Inventaris van het archief van het Ministerie van Onderwijs, Kunsten en Wetenschappen: Afdeling Financiële Controle en Boekhouding, 1918 -1965 (1967) (nummer toegang 2.14.21). De inventarisatie was noodzakelijk geworden door een brand in het archief op 5 juni 1968 waarbij een deel van het archief werd verwoest en een ander deel waterschade en schroeivlekken opliep. De vroegst door het Ministerie van Onderwijs, Cultuur en Wetenschap aangeboden stukken voor de huidige bewerking stammen uit 1968. Dit zijn stukken die na de inventarisatie van het blok over de periode 1918 - 1965 (1967) zijn gevormd. De eindcesuur van 2008 is bepaald door het Ministerie van Onderwijs, Cultuur en Wetenschap. De aard van het bewerkte archief van de Directie Financieel-Economische Zaken (FEZ) is een beleids- en uitvoeringsarchief.
De verwerving van het archief
Het archief is in 2015 door Ministerie van Onderwijs, Cultuur en Wetenschap overgebracht naar het Nationaal Archief, krachtens artikel 12 van de Archiefwet 1995
Inhoud en structuur van het archief
2.14
Inhoud
De inventaris is primair onderverdeeld in stukken betreffende de eigen organisatie (rubriek 1) en stukken betreffende de taak (rubriek 2). De stukken met betrekking tot de eigen organisatie gaan over het vorm geven van de eigen organisatie, het personeel, het beleid, inrichting van de processen en de deelname aan commissies en werkgroepen. De taakgerelateerde stukken gaan met name over de voorbereiding, bijstelling en verantwoording van de begrotingen van onderdelen van het departement en uiteindelijk ook de Rijksbegroting.
Selectie en vernietiging
Specificatie van grondslagen die voor de selectie zijn gebruikt en die toegepast zijn bij het archief van de Directie Financieel Economische Zaken van het Ministerie van Onderwijs, Cultuur en Wetenschap over de periode 1968 - 2008. Deze grondslagen zijn afkomstig uit de door de minister van Onderwijs, Cultuur en Wetenschap vastgestelde selectielijsten op basis van artikel 5 van de Archiefwet 1995. Bij de toepassing van de hieronder genoemde grondslagen is ook rekening gehouden met de daarbij behorende handelingenperiode. Selectie heeft plaatsgevonden op dossierniveau.
Volgens de selectielijst (015.9) voor de neerslag van de handelingen van de minister van Onderwijs, Cultuur en Wetenschap en de onder hem ressorterende actoren op het beleidsterrein Rijksbegroting over de periode 1945 - 2000; vastgesteld in de Staatscourant van 31 maart 2005, nr. 62: de handelingen: 5, 10, 36, 68, 78, 80, 89, 99, 177, 186, 206, 209, 250, 257, 263, 276, 281, 288, 295, 296, 353, 357, 361, 365, 396, 397, 411, 415, 417, 449, 450, 453, 456, 458, 459, 460, 461, 462, 465, 471, 476, 499, 501, 502, 504, 508, 511, 518 en 519.
Volgens de selectielijst (045.11) voor de neerslag van de handelingen van de minister van Onderwijs, Cultuur en Wetenschap en de onder hem ressorterende actoren op het beleidsterrein Rijkshuisvesting over de periode vanaf 1945 met de daarbij behorende toelichting; vastgesteld in de Staatscourant van 26 juli 2007, nr. 142: de handelingen: 219, 235 en 237.
Volgens de selectielijst (053.7) voor de neerslag van de handelingen van de minister van Onderwijs, Cultuur en Wetenschap en de onder hem ressorterende actoren op het beleidsterrein Algemeen Wetenschappelijke Voorbereiding van het regeringsbeleid over de periode vanaf 1945 en de daarbij behorende toelichting; vastgesteld in de Staatscourant van 3 augustus 2006, nr. 149: de handelingen: 64, 170 en 204.
Volgens de selectielijst (072.9) voor de neerslag van de handelingen van de minister van Onderwijs, Cultuur en Wetenschappen als vakminister en de onder hem als vakminister ressorterende actoren op het deelbeleidsterrein Arbeidsverhoudingen bij de overheid over de periode 1945 - 1995 (1997); vastgesteld in de Staatscourant van 16 oktober 2001, nr. 200: de handelingen: 167 en 190.
Volgens de selectielijst (073.9) voor de neerslag van de handelingen van de minister van Onderwijs, Cultuur en Wetenschappen als vakminister en de onder hem als vakminister ressorterende actoren op het deelbeleidsterrein Arbeidsvoorwaarden Rijkspersoneel over de periode 1945 - 1996; vastgesteld in de Staatscourant van 16 oktober 2001, nr. 200: de handelingen: 15, 26, 193 en 227 en 235.
Volgens de selectielijst (075.9) voor de neerslag van de handelingen van de minister van Onderwijs, Cultuur en Wetenschappen als vakminister en de onder hem als vakminister ressorterende actoren op het deelbeleidsterrein Formatiebeleid, Arbeidsmarktbeleid en Personeelsontwikkeling en Mobiliteit over de periode 1945 - 1996; vastgesteld in de Staatscourant van 16 oktober 2001, nr. 200: de handeling: 26 en 152.
Volgens de selectielijst (092.8) voor de neerslag van de handelingen van de minister van Onderwijs, Cultuur en Wetenschappen en de onder hem ressorterende actoren op het beleidsterrein Overheidsinformatievoorziening over de periode 1945 - 1999; vastgesteld in de Staatscourant van 20 oktober 2003, nr. 202: de handelingen: 3, 12, 17, 23, 26, 29, 35, 44, 50, 59, 92, 93, 120, 199 en 210.
Volgens de selectielijst (096.5) voor de neerslag van de handelingen van de minister van Onderwijs, Cultuur en Wetenschappen en de onder hem ressorterende actoren op het beleidsterrein Wetenschap over de periode 1945 - 1999; vastgesteld in de Staatscourant van 26 september 2002, nr. 185: de handeling: 251.
Volgens de selectielijst (113.6) voor de neerslag van de handelingen van de minister van Onderwijs, Cultuur en Wetenschappen en de onder hem ressorterende actoren op het beleidsterrein Coördinatie Integratiebeleid Minderheden over de periode 1978 - 1999 en de daarbij behorende toelichting; vastgesteld in de Staatscourant van 8 april 2004, nr. 69: de handelingen: 48 en 50.
Volgens de selectielijst (128.1) voor de neerslag van de handelingen van de minister van Onderwijs, Cultuur en Wetenschappen en de onder hem ressorterende actoren op het beleidsterrein Arbeidsvoorwaarden en Beroepskwaliteit in de sector Onderwijs en Wetenschappen over de periode 1945 - 2000 en de daarbij behorende toelichting; vastgesteld in de Staatscourant van 9 juli 2004, nr. 129: de handelingen: 18, 37, 175 en 215.
Volgens de selectielijst (143.9) voor de neerslag van de handelingen van de minister van Onderwijs, Cultuur en Wetenschap en de onder hem ressorterende actoren op het beleidsterrein Organisatie van de Rijksoverheid over de periode 1945–1999; vastgesteld in de Staatscourant van 16 december 2005, nr. 245: de handelingen: 33, 34, 35, 52, 55, 118, 121, 128, 129, 132, 134, 147, 162, 282, 283, 285, 291, 302, 303, 305, 318, 319, 324, 339, 340, 342, 343, 347, 349, 350, 353, 354, 355 en 357.
Volgens de selectielijst (168.8) voor de neerslag van de handelingen van de minister van Onderwijs, Cultuur en Wetenschap en de onder hem ressorterende actoren op het deelbeleidsterrein van Personeelszaken, t.w. het personeelsdossier en de daarbij behorende toelichting; vastgesteld in de Staatscourant van 20 november 2007, nr. 225: de handelingen: 1, 7, 8, 12, 17, 20, 24 en 25.
Aanvullingen
Er worden geen aanvullingen op het archief verwacht.
Ordening van het archief
Primair zijn de stukken geordend naar organisme (rubriek 1) en naar taak (rubriek 2). Binnen deze primaire ordening op onderwerp zijn de stukken secundair geplaatst op chronologie. Er is geen sprake van nadere / eigentijdse toegangen.
Aanwijzingen voor de gebruiker
Openbaarheidsbeperkingen
Gedeeltelijk openbaar, gedeeltelijk beperkt openbaar (A).
Materiële beperkingen
Het archief kent geen beperkingen voor het raadplegen van de stukken als gevolg van de materiële staat.
Andere toegang
Voor dit archief is geen andere toegang beschikbaar.
Aanvraaginstructie
Openbare archiefstukken kunnen online worden aangevraagd en gereserveerd. U kunt dit ook via de terminals in de studiezaal van het Nationaal Archief doen. Om te kunnen reserveren dient u de volgende stappen te volgen:
U maakt een profiel aan op www.gahetna.nl, en logt vervolgens in
Via de archiefinventaris (alleen de beschrijvingen met rode nummers) selecteert u het gewenste archiefstuk door op de knop 'Reserveren' te klikken
In het volgende scherm geeft u aan op welke dag u het archiefstuk wilt inzien
Indien u zich bevindt in de studiezaal en een tafelnummer heeft ontvangen kunt u dit nummer vermelden. Als u geen tafelnummer heeft kunt u tafelnummer 777 laten staan
Vervolgens bevestigt u uw reservering door deze te versturen.
Verwant materiaal
Beschikbaarheid van kopieën
Uit dit archief zijn geen kopieën op een alternatieve drager als microfilm, microfiche of in digitale vorm beschikbaar.
Afgescheiden archiefmateriaal
2,5 meter archief van de Inspectie van het Onderwijs is als vreemd archief afgescheiden en geretourneerd naar de zorgdrager.
Verwante archieven
Van de taakvoorganger, de Afdeling Financiële Controle en Boekhouding, werd in 1983 een inventaris vervaardigd. Dit archief staat beschreven in de Inventaris van het archief van het Ministerie van Onderwijs, Kunsten en Wetenschappen: Afdeling Financiële Controle en Boekhouding, 1918 -1965 (1967) (nummer toegang 2.14.21).
Beschrijving van de series en archiefbestanddelen
- Organisme, 1
  - Organisatie en Reorganisatie, 1.1
    - Administratieve organisatie, 1.1.1
      - Stukken betreffende het instellen van een onderzoek naar het functioneren van de administratieve organisatie van de Directie Bouwzaken Onderwijs (BO), naar aanleiding van klachten over het functioneren van die directie, 1974; 1; omslag
        143.9-0033-01 Minister van Onderwijs, Cultuur en Wetenschappen
      - Stukken betreffende de Handboeken AO en Plannen van Aanpak, 1977-1998; 2-11; 1 deel, 4 omslag en 5 pak
        - Programma van eisen met betrekking tot de verplichtingen- en projectadministratie 1977-1979, 2; pak
        - Handboek AO deel III 1980-, 3; deel
        - Deel 3 Voorschriften Financieel Beheer van het Handboek AO 1990-, 4; omslag
        - Medebeoordelingen van de Directies Organisatie en Automatisering (OA), Algemene Zaken (AZ), Accountantsdienst (AD) en FEZ 1990-1991, 5; pak
        - Handboeken 1992-1995, 6; pak
        - Plannen van Aanpak 1992-1997, 7; pak
        - Overleg van de Themastaf inzake richtlijnen AO en Handboek AO FEZ 1993-, 8; omslag
        - Completeren van het deel AO Beheer van het Handboek AO 1997 1997-, 9; pak
        - Jaarverslag 1996 en Plan van Aanpak 1997 in het kader van het Handboek AO 1997-, 10; omslag
        - Stand van zaken van de onderhoudsronde van de beschrijvingen in het Handboek AO 1998 1998-, 11; omslag
      - Stukken betreffende het Rapport van Bevindingen 1990 betreffende de Centrale Directie FEZ van de Accountantsdienst, 1990-1991; 12; omslag
        143.9-0353-01 Minister van Onderwijs, Cultuur en Wetenschappen
      - Stukken betreffende de accordering door de directies van de minimale voorzieningen in verband met de herinrichting van de AO, 1992-; 13; omslag
        143.9-0355-01 Minister van Onderwijs, Cultuur en Wetenschappen
      - Stukken betreffende het tot stand komen van protocollen onder coördinatie van FEZ, 1992-1993; 14; pak
        143.9-0342-01 Minister van Onderwijs, Cultuur en Wetenschappen
      - Stukken betreffende de Richtlijnen Administratieve Organisatie (RAO) inzake budgetbeheer, 1993-; 15; omslag
      - Vergaderstukken van de Beheersgroep AO, 1993-1997; 16; pak
      - Interne Memoranda betreffende het Projectencluster Evaluatieactiviteiten (EVA), 1994-; 17; omslag
      - Stukken betreffende een bijdrage voor het FEZ/ Projecten Evaluatie Onderzoek (PEO) Informatieplan, 1994-; 18; omslag
      - Stukken betreffende de instellingsbeschikking van de Departementale Beheersorganisatie Administratieve Organisatie van het Ministerie van OC&W, 1994-1995; 19; omslag
      - Stukken betreffende de Gedragslijn Kleine kas voor representatieve uitgaven en de Gedragslijn Aanspraak van derden op vergoeding van rente door het Ministerie van OC&W, 1996-1997; 20; omslag
      - Stukken betreffende het geven van richtlijnen aan de houders van de Handboeken AO, 1996-1997; 21; pak
        Nota bene: 1 diskette
      - Stukken betreffende het leveren van bijdragen aan van het beschrijven van de administratieve organisatie van het Ministerie van OC&W, 1997-; 22; omslag
      - Voortgangsrapportages AO, 1998-2003; 23; omslag
      - Stukken betreffende het Plan van Aanpak, beheer en onderhoud AO 1999, 24; omslag
      - Stukken betreffende de Wet- en regelgeving en de slotrapportage, 2005-2008; 25; pak
    - Reorganisatie, 1.1.2
      - Stukken betreffende het departementaal overleg over de reorganisatie van het Ministerie van OC&W in verband met de verbetering van de uniformering van de bekostigingsstructuur van het onderwijs, 1977-1978; 26; omslag
        143.9-0118-01 Minister van Onderwijs, Cultuur en Wetenschappen
      - Stukken betreffende het Rapport Aanpassing Formatie FEZ en het FEZ-beleidsplan, 1988-; 27; omslag
      - Stukken betreffende de ontwikkelingen van de (re)organisatie, 1990-1996; 28; pak
      - Stukken betreffende de taken en de afdelingsplannen, 1991-1997; 29; pak
        143.9-0350-01 Minister van Onderwijs, Cultuur en Wetenschappen
      - Vergaderstukken van het Afdelingsoverleg inzake het FEZ/Instrumentontwikkeling en Ramingen (IR), 1991-1997; 30; omslag
      - Stukken betreffende het departementaal overleg over de positionering van de afdeling Projecten, Evaluatie en Onderzoek (PEO) binnen FEZ, 1992-1992; 31; omslag
    - Richtlijnen, 1.1.3
      - Stukken betreffende de richtlijnen voor het inhuren van personen die werkzaam zijn bij door het Ministerie van OC&W bekostigde instellingen, 1993-; 32; omslag
      - Stukken betreffende de Richtlijnen voor het opstellen van de financiële jaarrekening, 1995-; 33; pak
    - Centrale Financiële Instellingen (CFI), 1.1.4
      - Stukken betreffende de ondertekening van het protocol FEZ - CFI 2002, 1998-2002; 34; pak